【裁判字號】    95,訴,777
【裁判日期】    951229
【裁判案由】    違反毒品危害防制條例
【裁判全文】
臺灣新竹地方法院刑事判決              95年度訴字第777 號
公  訴  人  臺灣新竹地方法院檢察署檢察官
被      告  甲○○
上列被告因違反毒品危害防制條例案件，經檢察官聲請以簡易判
決處刑（95年度毒偵字第1556號），本院認為不宜適用簡易程序
，改依通常程序並依簡式審判程序判決如下：
    主  文
甲○○施用第一級毒品，累犯，處有期徒刑捌月，扣案之注射針
筒壹支沒收之；又施用第一級毒品，累犯，處有期徒刑陸月。主
刑部分應執行有期徒刑壹年。
    事實及理由
壹、構成犯罪事實：
一、甲○○前於民國94年1 月間，因施用毒品案件，經本院於94
    年1 月19日，以94年度毒聲字第40號裁定送觀察、勒戒後，
    認有繼續施用毒品之傾向，復經本院以94年度毒聲字第119
    號，裁定送戒治處所施以強制戒治1 年，於94年4 月20 日
    入所執行，嗣於95年2 月17日因停止其處分出監而執行完畢
    ，並經臺灣新竹地方法院檢察署檢察官於95年2 月17日，以
    95年度戒毒偵字第22號為不起訴處分確定。
二、甲○○竟不知警惕，於前開強制戒治處分執行完畢釋放後5
    年內，再基於施用第一級毒品海洛因的犯罪意思，於95年8
    月2 日上午10時30分許，在其前位於新竹市○○路171 號3
    樓之租屋處所，以將海洛因粉摻入針筒內加水再以注射之方
    式，施用第一級毒品海洛因1 次，嗣於95年8 月2 日下午3
    時許，在新竹市○○路1 號前為警查獲，並扣得其所有且供
    其施用的注射針筒1 支，經警採集其尿液送驗結果，呈鴉片
    類陽性（嗎啡及可待因陽性）反應，始悉上情。
三、甲○○仍不知警惕，於前開強制戒治處分執行完畢釋放後5
    年內，另再基於施用第一級毒品海洛因的犯罪意思，於95年
    8 月14日上午某時許，在其位於新竹市○○路東門市場2 樓
    2122號之租屋處所，以將海洛因粉摻入針筒內加水再以注射
    之方式，施用第一級毒品海洛因1 次，嗣於95年8 月14日下
    午3 時15分許，自行到臺灣新竹地方法院檢察署自首而接受
    裁判，經觀護人室採集員採尿送驗，結果呈嗎啡陽性及可待
    因陽性反應，始悉上情。
貳、程序方面：
    本件被告甲○○所犯違反毒品危害防制條例罪，非死刑、無
    期徒刑、最輕本刑為3 年以上有期徒刑之罪，或高等法院管
    轄第一審之案件，被告於本院準備程序進行中，就被訴事實
    為有罪之陳述，經本院合議庭認合於新修正刑事訴訟法第27
    3 條之1 第1 項之規定，裁定進行簡式審判程序，此合先敘
    明。
、認定犯罪事實所根據的證據及理由：
一、被告甲○○分別於警局詢問時、檢察官偵查中、本院準備程
    序及簡式審判程序訊問時之自白。
二、扣案之注射針筒1 支可資證明。
三、查獲之照片5 幀附卷可查。
四、又被告2 次為警查獲時，分別經採尿送驗結果，呈第一級毒
    品海洛因經人體代謝後之嗎啡陽性、可待因陽性及鴉片類陽
    性反應，亦分別有台灣檢驗科技股份有限公司95年8 月18日
    報告編號CH/2 006/80338濫用藥物尿液檢驗報告及受檢人真
    實姓名代號對照表各1 紙，及台灣尖端先進生技醫藥股份有
    限公司95年8 月28日出具之編號AB94483 號濫用藥物檢驗報
    告及臺灣新竹地方法院檢察署被告尿液檢體監管紀錄表各1
    紙附卷可憑。
肆、論罪科刑的理由：
一、論罪：
（一）被告甲○○本件2 次所為，均係犯毒品危害防制條例第10
      條第1 項之施用第一級毒品罪。被告施用前持有第一級毒
      品之低度行為，均為施用第一級毒品之高度行為所吸收，
      不另論罪。
（二）數罪併罰：其分別所犯施用第一級毒品2 罪間，犯意各別
      ，行為不同，應分別論罪，合併處罰之。
（三）累犯：被告甲○○前有妨害風化之前科，最近於93年5 月
      間，因竊盜案件，經本院於93年6 月30日，以93年度竹簡
      字第462 號刑事簡易判決判處有期徒刑年3 月，嗣於93年
      9 月6 日確定，於93年12月26日入監執行，並於94年2 月
      4 日縮刑期滿執行完畢等情，有臺灣高等法院被告前案紀
      錄表及刑案資料查註紀錄表各1 份為證，5 年以內故意再
      犯本件有期徒刑以上之罪，為累犯，應依刑法第47條第1
      項規定，加重其刑。
（四）刑罰減輕事由（自首）：又構成犯罪事實三部分，被告於
      施用第一級毒品後，在犯罪未被有偵查犯罪職權之機關或
      公務員發覺前，即自行到臺灣新竹地方法院檢察署，向檢
      察官坦承其施用第一級毒品，並接受偵訊，此業經被告供
      明在卷，並有臺灣新竹地方法院檢察署95年度他字第1799
      號偵查卷95年8 月14日訊問筆錄在卷可證，是被告對於未
      發覺之犯罪自首而接受裁判，符合自首要件，應依刑法第
      62條前段規定減輕其刑，並依法先加後減之。
二、科刑：
（一）主刑：審酌被告素行不良，經施以觀察勒戒及強制戒治處
      分後，本次又再度施用足以導致精神障礙及生命危險之成
      癮性毒品，其前經施以觀察勒戒及強制戒治仍無法使其戒
      斷毒癮，足見其缺乏拒用毒品之決心及悔改之意，兼以施
      用毒品所生危害以自戕健康為主，及其施用次數，再被告
      犯罪後坦白承認犯行，且於構成犯罪事實三之犯行自首接
      受裁判，尚有悔意等一切情狀，分別量處如主文所示之刑
      ，並定其應執行之刑。
（二）從刑（沒收）：至扣案之注射針筒1 支，為被告所有供施
      用海洛因所用之物，已經被告自承在卷，應依刑法第38條
      第1 項第2 款規定，宣告沒收之。
伍、適用法律依據：
一、程序法方面：刑事訴訟法第273 條之1 第1 項、第299 條第
    1 項前段。
二、實體法方面：毒品危害防制條例第10條第1 項，刑法第11條
    前段、第51條第5 款、第47條第1 項、第62條前段、第38條
    第1 項第2 款，判決如主文。
本案經檢察官魏廷勳到庭執行職務。
中    華    民    國    95    年    12    月    29    日
                  刑事第四庭法  官  馮俊郎
以上正本證明與原本無異。
如不服本判決應於收受本判決後10日內向本院提出上訴書狀，其
未敘述上訴理由者，並得於提起上訴後10日內向本院補提理由書
狀(均須按他造當事人之人數附繕本)「切勿逕送上級法院」。
中    華    民    國    96    年    1     月    3     日
                            書記官  鄧雪怡
附錄本案論罪科刑實體法條全文：
毒品危害防制條例第10條第1 項：
施用第一級毒品者，處6 月以上5 年以下有期徒刑。


司法院資訊處製作；財團法人民間司法改革基金會備份。
